# 求助！请教陈版主及各位接触过跨境电商及电商平台的伙伴！

提问人：768895149 时间：2018-06-23 09:54:43
各位伙伴周末愉快！
小生咨询下跨境电商及电商平台有关的会计核算方式，欢迎各位伙伴讨论指教！
问题如下：
1 、跨境电商平台自营销售给终端客户涉及清关缴纳电商综合税： 相关法规如下：根据 2016 年 3 月 24 日发布的《财政部海关总署国家税务总局关于跨境电子商务零售进口税收政策的通知》财关税〔 2016 〕 18 号，跨境电子商务零售进口商品按照货物征收关税和进口环节增值税、消费税，购买跨境电子商务零售进口商品的个人作为纳税义务人，实际交易价格（包括货物零售价格、运费和保险费）作为完税价格。 跨境电子商务零售进口商品的单次交易限值为 2000 元，个人年度交易限值为 20000 元。在限值以内进口的跨境电子商务零售进口商品，关税税率暂设为0%；进口环节增值税、消费税取消免征税额，暂按法定应纳税额的70%征收。即在限值以内：跨境电商综合税率=（消费税率+增值税率）/（1-消费税率）×70%超过单次限值、累加后超过个人年度限值的单次交易，以及完税价格超过 2000 元限值的单个不可分割商品，均按照一般贸易方式全额征税。此处涉及的电商综合税纳税义务人是终端消费者，作为商品销售企业，跟终端消费者收取的系货款+税费的金额，那在确认收入时是否应 1 ）包含税费确认，并将支付的税费计入销售商品成本；或是 2 ）该部分增值税在应交税费-增值税核算，消费税金额确认收入，对应缴纳消费税部分应计入商品采购成本。小生理解，应按照方式 2 ）确认，但是平常消费税应该是含在价内确认收入，增值税计税基础应包含销售税，但这种做法就与这个矛盾了，所以这个很疑惑？是否跨境电商综合税不应该单独确认数来，直接作为收入成本？感谢各位！

回答人：chenyiwei
个人意见，由于“购买跨境电子商务零售进口商品的个人作为纳税义务人”，因此跨境电商企业对这部分税费属于代收代付性质，且因为购买人在下单时已经付款，对跨境电商企业而言无信用风险，故这部分代收代缴的税费不确认为企业的收入和成本，收到款项时贷记“应交税费——代收代缴进口环节税费”（可按税种设置明细），支付时从该科目列支即可。